---
title: "kalsyfikacja"
author: "Radek Piekarz"
date: "8 04 2021"
output: html_document
editor_options: 
  chunk_output_type: console
---

# Biblioteki
Ladowanie bibliotek niezbdnych dla badania.

```{r}
library(caret)
library(dplyr)
library(tidyr)
library(ggplot2)
library(verification)
library(tibble)
library(readr)
library(purrr)
library(dplyr)
library(ggplot2)
library(caret)
library(purrr)
library(corrplot)
library(tibble)
library(mlbench)
```

# Ladowanie bazy danych

```{r}
set.seed(987654321)
audit_data <- read_csv("audit_data.csv", col_types = cols(LOCATION_ID = col_number()))

str(audit_data)

full_logit <- audit_data[, c(1, 2, 3, 6, 10, 13, 16, 27)]

full_logit$Risk <- as.factor(full_logit$Risk)
full_logit$Risk <- plyr::revalue(full_logit$Risk,  c("0" = "nonrisk", "1" = "risk"))
levels(full_logit$Risk)
summary(full_logit)
full_logit <- full_logit %>% drop_na()
colnames(full_logit)

```

#Podzial na probe uczca i testowa

Dzielimy zb?r na treningowy i testowy.
```{r}
full_split <- createDataPartition(full_logit$Risk, p = 0.7, list = FALSE) 
full_train <- full_logit[full_split,]
full_test <- full_logit[-full_split,]

summary(full_train$Risk)
summary(full_test$Risk)

```

# Przeglad zmiennych

Tu dokonamy przegladu rodzajow zmiennych - ilosciowych i jakosciowych. Zobaczy my poziomy tych zmiennych.
```{r}
zmienne_ilosciowe <- 
  map_lgl(full_train, is.numeric) %>% 
  which() %>% names()

map_int(full_train[, zmienne_ilosciowe], 
        function(x) 
          unique(x) %>% 
          length())

zmienne_jakosciowe <- 
  map_lgl(full_train, is.factor) %>% 
  which() %>% names()

map_int(full_train[, zmienne_jakosciowe], 
        function(x) 
          unique(x) %>% 
          length())
```

# Korelacje oraz wariancje zmiennych
Dokonamy analizy korelacji ze zmienna celu dla zmiennych ilosciowych. W ten sposob zidentyfikujemy potencjalne wspoliniowosci w modelu.
```{r}
korelacje_ilosciowe <- cor(full_train[,zmienne_ilosciowe],
                                use = "pairwise.complete.obs") 

corrplot.mixed(korelacje_ilosciowe,
               upper = "square",
               lower = "number",
               tl.col="black", # kolor etykietek (nazw zmiennych)
               tl.pos = "lt")  # pozycja etykietek (lt = left and top)


findCorrelation(korelacje_ilosciowe,
                cutoff = 0.9,
                names = TRUE)

nearZeroVar(full_train,
            saveMetrics = TRUE) -> near_zv
write.csv(near_zv, "logitnzv.csv")

```

# Modele

Tworzymy modele logit i probit, w tym z automatycznym doborem zmiennych.
```{r}
options(contrasts = rep("contr.treatment", 2))
levels(full_train$Risk)

risk_logit1 <- glm(Risk ~ .,
                    family = binomial(link = "logit"),
                    data = full_train)

risk_probit1 <- glm(Risk ~ .,
                    family = binomial(link = "probit"),
                    data = full_train)



risk_l.backward <- MASS::stepAIC(risk_logit1, direction = 'backward')
risk_p.backward <- MASS::stepAIC(risk_probit1, direction = 'backward')

```

# Diagnostyki
Badamy jakosc dopasowania modelu.
```{r}
summary(risk_l.backward)
summary(risk_logit1)

fitted_values <-  data.frame("logit" = predict(risk_logit1,type = "response"), 
                             "probit" = predict(risk_probit1, type = "response"),
                             "logit_back" = predict(risk_l.backward,type = "response"),
                             "probit_back" = predict(risk_p.backward,type = "response"))

fitted_values_prognozy <-  data.frame("logit" = predict(risk_logit1,type = "response", newdata = full_test), 
                             "probit" = predict(risk_probit1, type = "response", newdata = full_test),
                             "logit_back" = predict(risk_l.backward,type = "response", newdata = full_test),
                             "probit_back" = predict(risk_p.backward,type = "response", newdata = full_test))

head(fitted_values)
summary(fitted_values)

tabela <- confusionMatrix(data = as.factor(ifelse(fitted_values$logit > 0.5, "risk", "nonrisk")),
                            reference = full_train$Risk, 
                            positive = "nonrisk") 

podsumowanie_binarna <- function(prognozowane_p,
                                 rzeczywista,
                                 punkt_odciecia = 0.5) {
  tabela <- confusionMatrix(as.factor(ifelse(prognozowane_p > punkt_odciecia, 
                                             "risk", 
                                             "nonrisk")), 
                            rzeczywista, 
                            "nonrisk") 
  stats <- round(c(tabela$overall, 
                   tabela$byClass), 5)
  return(stats)
}


measures_train <- 
    sapply(fitted_values,
           podsumowanie_binarna, 
           rzeczywista = full_train$Risk)

measures_train
class(measures_train)

measures_train <- 
  measures_train %>% 
  data.frame() %>% 
  rownames_to_column("miara") %>% 
  dplyr::filter(miara %in% c("Accuracy",
                             "Sensitivity",
                             "Specificity",
                             "Pos Pred Value",
                             "Neg Pred Value",
                             "Balanced Accuracy",
                             "F1"))

measures_train_long <- 
  measures_train %>% 
  gather(key = "model", 
         value = "wartosc",
         -miara) 

head(measures_train_long)

ggplot(measures_train_long) +
    geom_point(aes(x = model, 
                 y = wartosc, 
                 group = miara, 
                 color = miara),
             size = 3) +
  geom_line(aes(x = model, 
                y = wartosc, 
                group = miara, 
                color = miara),
            size = 1) +
  theme_light() +
  theme(legend.position = "bottom")


roc.plot((full_train$Risk == "risk")*1,
         fitted_values$logit)

sapply(fitted_values_prognozy,
       function(x) roc.area((full_test$Risk == "risk")*1,
                            x)$A)
```






